【裁判字號】    97,交聲,334
【裁判日期】    970415
【裁判案由】    違反道路交通管理處罰條例聲明異議
【裁判全文】
臺灣士林地方法院交通事件裁定         97年度交聲字第334號
原處分機關  臺北市交通事件裁決所
受處分人    乙○○
上列受處分人因違反道路交通管理處罰條例案件，對於台北市交
通事件裁決所民國97年3 月11日所為之裁決（原處分案號：北市
裁二字第裁22-P00000000號），聲明異議，本院裁定如下：
        主  文
異議駁回。
        理  由
一、異議意旨略以：受處分人即異議人乙○○於民國97年2 月9
    日，其從台東沿台九號公路要返回台北，路過玉里鎮○○路
    、光復路口前，因女兒暈車在路邊停車一下，之後告知女兒
    到前面找地方休息，乃開車穿過興國路、光復路口，其確定
    穿越路口時是綠燈，但過了該路口約50公尺後，警察將其攔
    下，要求出示行照、駕照，其以為是臨檢，但之後才知道是
    闖紅燈，其跟警察說沒有闖紅燈，但警察不理，還是開單，
    爰依法聲明異議。
二、道路交通安全規則第90條規定，駕駛人駕駛汽車，應遵守道
    路交通標誌、標線、號誌之指示，並服從交通指揮人員之指
    揮。道路交通管理處罰條例第53條第1 項規定，汽車駕駛人
    ，行經有燈光號誌管制之交岔路口闖紅燈者，處新臺幣（下
    同）1 千8 百元以上5 千4 百元以下罰鍰。
三、經查，（1） 異議人坦承於97年2 月9 日22時27分許，駕駛
    BG-0852 號車，行經花蓮縣玉里鎮○○路、光復路口處。（
    2） 據證人即本件舉發異議人違規之交通員警甲○○證稱：
    本案係其所舉發，舉發時間是97年2 月9 日，是過年期間，
    當日22時至24時其與副所長駕駛巡邏車在玉里鎮○○路（即
    台9 線）與光復路口執行取締違規及春節疏導交通勤務，其
    等站在興國路北上車道距離興國路與光復路口北向50至60公
    尺處，執勤之前先檢查路口號誌燈號正常，該路口是丁字型
    路口（當庭提出所繪之現場圖），號誌燈是紅黃綠三色燈，
    其等站立之位置可以看到興國路南下北上之燈號，在22時27
    分許，目睹一部自小客車在興國路往北車道紅燈時直接穿越
    上開路口，該車並未停在路邊再駛出，確定駕駛人是紅燈時
    穿越路口，即以指揮棒並鳴笛示意該車停車受檢，請駕駛人
    出示駕駛執照，並告訴駕駛人闖紅燈等語（本院卷第15頁）
    。異議人另辯稱舉發違規之路口很長，其通行是綠燈，可能
    通過之時間差，致燈號變成紅燈云云，惟據證人甲○○證稱
    ：其等會注意到燈號變換的時間，因為這種3 色燈的變換約
    3 秒左右，其等會扣除掉秒差，均確定是紅燈通行時才會攔
    檢，因為黃燈通過時攔檢時會有爭議，在該路口目睹異議人
    是紅燈通過，才吹哨攔檢等語（本院卷第17頁），是依證人
    甲○○所述，見聞異議人於路口交通號誌為紅燈時穿越路口
    ，而證人甲○○亦證稱不認識異議人，與異議人無過節（本
    院卷第16頁），復於本院具結願負偽證罪責而作證，自無任
    意指摘異議人交通違規之必要，是其證言自堪採信。則依證
    人所述，異議人已違反道路交通安全規則，應遵守號誌之指
    示之規定。（3） 綜上所論，異議人未遵守交通號誌堪以認
    定。
四、異議人交通違規行為屬實，業如前述，則原處分機關依道路
    交通管理處罰條例第53條第1 項裁處罰鍰2 千7 百元，並依
    同條例第63條第1 項第3 款記違規點數3 點，即無違誤，異
    議人異議為無理由，應予駁回。
五、據上論斷，應依道路交通案件處理辦法第19條，裁定如主文
    。
中    華    民    國    97    年    4     月    15    日
                  交通庭法  官  杜惠錦
以上正本證明與原本無異。
如不服本裁定，應於送達後5日內，向本院提出抗告狀。
                        書記官  蘇彥宇
中    華    民    國    97    年    4     月    17    日


司法院資訊處製作；財團法人民間司法改革基金會備份。
